臺灣高雄地方法院刑事判決　　　　　　110年度審易字第828號
公　訴　人　臺灣高雄地方檢察署檢察官
被　　　告　林顯榮


上列被告因竊盜案件，經檢察官提起公訴（110年度偵字第00000
號），被告對被訴事實為有罪之陳述，由本院裁定改依簡式審判
程序審理，判決如下：
    主  文
林顯榮犯侵入住宅竊盜罪，累犯，處有期徒刑柒月。未扣案之犯
罪所得ＨＴＣ行動電話壹支及現金新臺幣肆仟貳佰元，均沒收之
；於全部或一部不能沒收或不宜執行沒收時，追徵其價額。
    事  實
一、林顯榮於民國110年3月21日凌晨2時4分許，行經高雄市○○
    區○○○路00○0號之公寓前，見該公寓1樓大門未關，竟意
    圖為自己不法之所有，基於侵入住宅竊盜之故意，先侵入該
    公寓內，並步行至三樓洪毓鴻住處門外，接著以不求人將洪
    毓鴻住處之外層鐵門開啟後，侵入該住宅內，在屋內搜尋財
    物時，發現洪毓鴻所有之ＨＴＣ行動電話1支及現金新臺幣
    （下同）4,200元放置在客廳，遂將行動電話、現金竊取得
    手，隨即逃離現場。嗣洪毓鴻發現遭竊並報警處理，經警調
    閱監視器錄影畫面，始循線查悉上情。
二、案經洪毓鴻訴由高雄市政府警察局苓雅分局移送臺灣高雄地
    方檢察署檢察官偵查起訴。
    理  由
一、被告林顯榮所犯非死刑、無期徒刑、最輕本刑為3年以上有
    期徒刑之罪，或高等法院管轄第一審之案件，且被告對被訴
    事實為有罪之陳述，經告以簡式審判程序之旨，並聽取檢察
    官、被告之意見後，本院裁定改依簡式審判程序進行審理，
    是本件之證據調查，依刑事訴訟法第273條之2規定，不受同
    法第159條第1項、第161條之2、第161條之3、第163條之1及
    第164條至第170條規定之限制。
二、上開事實，業據被告林顯榮於警詢及本院審理時均坦承不諱
    ，核與證人林顯隆、洪毓鴻於警詢之證述情節相符，且有監
    視錄影光碟1片、監視錄影擷取照片及採證照片共21張在卷
    可稽，足認被告之自白與事實相符。故本件事證明確，被告
    之犯行，堪以認定，應依法論科。
三、論罪部分：
㈠、核被告林顯榮所為，係犯刑法第321條第1項第1款之侵入住
    宅竊盜罪。
㈡、被告前①因竊盜案件，經臺灣新北地方法院以100年度易字
    第2821號判處有期徒刑9月（共2罪）、10月（共3罪）、8月
    、5月，應執行有期徒刑4年2月確定；②因竊盜案件，經臺
    灣臺北地方法院以100年度審易字第15號判處有期徒刑7月確
    定；③因竊盜案件，經臺灣新北地方法院以100年度易字第3
    313號判處有期徒刑9月確定；④因竊盜案件，經臺灣士林地
    方法院以100年度審易字第2308號判處有期徒刑10月確定；
    上開①至④案，嗣經臺灣新北地方法院以103年度聲字第402
    4號裁定合併定應執行刑為有期徒刑6年2月確定，於108年10
    月22日假釋出監並付保護管束，於109年3月20日保護管束期
    滿假釋未經撤銷，視為執行完畢等情，有臺灣高等法院前科
    紀錄表在卷可查，是以被告於前案受有期徒刑執行完畢後，
    5年以內，故意再犯本件之有期徒刑以上之罪，為累犯，且
    無刑法第59條規定得減輕之情形，而適用累犯加重時，亦無
    超過其所應負擔罪責之情事，參酌司法院大法官釋字第775
    號解釋意旨，應依刑法第47條第1項之規定加重其刑。
㈢、至檢察官認被告前揭以不求人將洪毓鴻住處之外層鐵門開啟
    後入內行竊，尚該當刑法第321條第1項第2款毀越門扇竊盜
    之加重竊盜要件。惟：①按刑法第321條第1項第2款所謂毀
    越門扇，係指毀損或超越及踰越門扇而言；又所謂毀越門扇
    ，其「越」指逾越而言，如係從門走入或開鎖啟門入室，均
    不得謂為逾越門扇（最高法院69年度台上字第2415號、77年
    度台上字第1130號判決意旨參照）；②查被告係以不求人之
    木耙挑開鐵門門閂，開啟鐵門進入屋內，並未致該鐵門損害
    ，依上開說明，應無毀越門扇之情形，檢察官容有誤認，併
    此敘明。
四、本院審酌被告貪圖不法利益，竟侵入洪毓鴻住處內行竊，不
    但使洪毓鴻喪失財物，更侵擾洪毓鴻之住居安全，動機及行
    為均可議；且除前揭論以累犯之前科外，另有多次竊盜之素
    行，有上開前案紀錄表足憑。惟考量被告坦承犯行，兼衡以
    本件竊盜手段、竊得物品之價值；又思以被告於警詢時自承
    之智識程度、家庭經濟狀況等一切情況，量處如主文所示之
    刑。
五、沒收與不予沒收之說明
㈠、被告竊得之ＨＴＣ行動電話1支、現金4,200元，乃屬被告之
    犯罪所得，迄今仍未返還與洪毓鴻，故雖未扣案，仍應依刑
    法第38條之1第1項、第3項規定宣告沒收，於全部或一部不
    能沒收或不宜執行沒收時，追徵其價額。
㈡、至被告犯案時使用之犯罪工具不求人1支，因未扣案，且據
    被告於本院審理中陳稱已經丟棄（見審易卷第59頁），為免
    將來執行困難，認無沒收之必要，爰不予宣告沒收，附此敘
    明。
據上論斷，應依刑事訴訟法第273條之1第1項、第299條第1項前
段，刑法第321條第1項第1款、第47條第1項、第38條之1第1項、
第3項，刑法施行法第1條之1第1項，判決如主文。
本案經檢察官張志杰提起公訴，檢察官范文欽到庭執行職務。
中    華    民    國   111    年     1    月   25     日
                  刑事第五庭  法  官  陳川傑
以上正本證明與原本無異
如不服本判決應於收受本判後20日內向本院提出上訴書狀，並應
敘述具體理由。其未敘述上訴理由者，應於上訴期間屆滿後20日
內向本院補提理由書狀（均須按他造當事人之人數附繕本）「切
勿逕送上級法院」。
因疫情而遲誤不變期間，得向法院聲請回復原狀。
中    華    民    國   111    年     1    月   25     日
                              書記官  王翌翔
附錄本判決論罪科刑之法條全文：
中華民國刑法第321條
犯前條第 1 項、第 2 項之罪而有下列情形之一者，處 6 月以
上 5 年以下有期徒刑，得併科 50 萬元以下罰金：
一、侵入住宅或有人居住之建築物、船艦或隱匿其內而犯之。
二、毀越門窗、牆垣或其他安全設備而犯之。
三、攜帶兇器而犯之。
四、結夥三人以上而犯之。
五、乘火災、水災或其他災害之際而犯之。
六、在車站、港埠、航空站或其他供水、陸、空公眾運輸之舟、
    車、航空機內而犯之。
前項之未遂犯罰之。